【裁判字號】    98,中簡上,581
【裁判日期】    980720
【裁判案由】    詐欺
【裁判全文】
臺灣臺中地方法院刑事判決           98年度中簡上字第581號
上  訴  人  甲○○
即  被  告
上列上訴人即被告因詐欺案件，不服本院臺中簡易庭民國98年4
月21日98年度中簡字第1167號第一審簡易判決（聲請案號：臺灣
臺中地方法院檢察署98年度偵字第7789號），提起上訴，本院管
轄之合議庭判決如下：
    主    文
上訴駁回。
    犯罪事實及理由
一、本案經本院合議庭審理結果，認第一審簡易判決認事用法及
    量刑均無不當，應予維持，本件犯罪事實及證據均引用第一
    審判決書記載之事實、證據及理由（如附件）。
二、核上訴人即被告甲○○（下稱被告）所為，係犯刑法第30條
    第1項前段、第339條第1項之幫助詐欺取財罪。被告之上訴
    理由謂：我沒有把SIM卡出售或是交給別人使用。我沒有從
    事不法，我就是把朋友的手機門號遺失而已。我目前擔任慈
    善會的秘書長，如果判我有罪，工作可能不能繼續，希望可
    以判輕一點，或是給我緩刑云云，惟查：
（一）被告固於本院自承自95年7、8月間起至97年2、3月間止持
      有該黃志隆申請之0000000000號SIM卡之事，惟否認有將
      本件行動電話門號之SIM卡提供他人，辯稱：該SIM卡係連
      同手機一起遺失，應該是放在家裡遺失的云云，惟查，被
      告於偵訊及本院均自承家中並無失竊紀錄等情（偵緝卷第
      38頁、中簡上卷第26頁），再其未能提出任何證據證明該
      SIM卡遺失之事，所辯已難採信；且查，其又於本院辯稱
      ：黃志隆交給我之後，說什麼電話有問題，所以大概只有
      剛開始的時候有打過幾次，後來就沒有再用了云云（中簡
      上卷第38頁），並以書狀供稱：黃志隆好意借電話給我使
      用，後來聲稱他的電話被監聽，請我不要使用云云（中簡
      卷第6頁），惟被告既有持用該黃志隆申請之0000000000
      號SIM卡使用之必要，而要求黃志隆前往電信公司門市申
      請該0000000000號SIM卡供其使用等情，亦據證人黃志隆
      於偵訊供稱在卷（偵緝卷第22頁），縱被告其後認遭監聽
      ，何以即不使用？再黃志隆既已告知該行動電話門號有遭
      監聽，請被告不要使用，被告亦因之未再使用，則何不藉
      此將行動電話門號返還？被告所辯均與常情不符，顯均非
      可採。
（二）再被告雖有意與被害人商談和解，賠償被害人損失，因被
      害人未到庭而無從商談，惟此係被告原就其幫助詐欺取財
      犯行應負之民事責任，與刑事幫助詐欺取財犯行尚屬二事
      ，自難據之為有利被告之事實認定；被告再以其如遭判罪
      ，所擔任慈善機構秘書長的工作可能不能繼續云云，惟查
      ，此係被告個人狀況，並非對原審判決認事用法有何指摘
      ，此部分亦無理由。
（三）再按刑罰之量定，固應審酌刑法第57條所列各款事由及一
      切情狀，為酌量輕重之標準，並非漫無限制，惟量刑輕重
      係屬事實審法院得依職權自由裁量之事項，苟已斟酌刑法
      第57條各款所列情狀而未逾越法定刑度，不得遽指為違法
      ；且在同一犯罪事實與情節，如別無其他加重或減輕之原
      因，下級審量定之刑，亦無過重或失輕之不當情形，則上
      級審法院對下級審法院之職權行使，原則上應予尊重，最
      高法院72年臺上字第6696號、75年臺上字第7033號判例及
      85年度臺上字第2446號判決意旨參照。查被告所犯之本件
      幫助詐欺取財犯行，審酌被告係提供行動電話門號予不詳
      姓名之人，使不詳姓名之人得持該行動電話門號遂行詐欺
      取財犯行，再考被告本件提供之行動電話SIM卡僅有1個，
      再被害人本件遭詐騙之金額為3千元，暨其犯後態度等一
      切情狀，認原審判決之量刑亦甚妥適，被告猶稱希望可以
      判輕一點，或給予緩刑云云，尚無足採，其上訴為無理由
      ，應予駁回。
據上論斷，應依刑事訴訟法第455條之1第1項、第3項、第373條
、第368條，判決如主文。
中    華    民    國    98    年    7     月    20    日
                          臺灣臺中地方法院刑事第八庭
                              審判長法  官  黃家慧
                                    法  官  黃賢婷
                                    法  官  黃炫中
本件不得上訴。
上正本證明與原本無異。
                                    書記官  陳靖騰
中    華    民    國    98    年    7     月    20    日


司法院資訊處製作；財團法人民間司法改革基金會備份。
